# 关于出包方式下在建工程的账务处理

提问人：dokiezhu 时间：2015-02-28 21:53:16
请教大家，《会计准则讲解》对出包方式下在建工程的应按合理估计的工程进度和合同规定结算的进度款计入在建工程。对于“按合理估计的工程进度和合同规定结算的进度款”应该怎么理解好呢？ 最终是不是应该工程完工进度确认在建工程成本。如果按实际付款金额（按合同规定付款）占合同总金额的比例大于工程进度，是否应调减在建工程成本呢？ 实际操作中，企业好像一般根据开票金额和付款金额孰高来确定在建工程成本。我们年报审计中一般对该成本不会调整（除了工程已完工或投入使用外）。

回答人：chenyiwei
理论上，出包方计入在建工程成本的金额也是按照完工进度和预计的总成本计算的，即与该工程的总包方按建造合同模式确认的建造合同收入存在一定的对应关系。如果实际付款金额大于应计入在建工程成本的金额，则超出部分列报为“其他非流动资产”（预付款项性质）；如果实际付款金额小于应计入在建工程成本的金额，则小于部分列报为负债。但在实际操作中，因为这个问题对出包方而言仅仅是资产内部，或资产和负债之间的重分类问题，所以如你所述，在很多情况下并没有严格按照上述原则进行调整。